臺灣高等法院臺中分院刑事判決
111年度交上訴字第2201號
上  訴  人  臺灣彰化地方檢察署檢察官 
被      告  周銘輝



上列上訴人因被告公共危險等案件，不服臺灣彰化地方法院111
年度交訴字第75號，中華民國111年7月7日第一審判決（起訴案
號：臺灣彰化地方檢察署111年度偵字第1097號），提起上訴，
本院判決如下：
    主  文
上訴駁回。
    理  由
一、本案審判範圍：
　　按修正後刑事訴訟法第348條規定：「(第1項)上訴得對於判
    決之一部為之。（第2項）對於判決之一部上訴者，其有關
    係之部分，視為亦已上訴。但有關係之部分為無罪、免訴或
    不受理者，不在此限。（第3項）上訴得明示僅就判決之刑
    、沒收或保安處分一部為之。」是倘若符合同條第3項規定
    ，科刑事項已得不隨同其犯罪事實，而單獨成為上訴之標的
    ，且於上訴人明示僅就宣告刑上訴時，第二審法院即不再就
    原審法院所認定之犯罪事實為審查，而應以原審法院所認定
    之犯罪事實，作為論認原審宣告刑量定妥適與否的判斷基礎
    。本案臺灣彰化地方檢察署檢察官不服原判決提起上訴，其
    上訴之效力及範圍，應依修正後刑事訴訟法第348條規定判
    斷。而臺灣彰化地方檢察署檢察官上訴書僅就被告周銘輝（
    下簡稱被告）犯過失傷害、肇事逃逸二罪之量刑部分爭執（
    主張量刑過輕，參本院卷第13至16頁)，依前述說明，本院
    僅就原判決關於被告被訴犯過失傷害、肇事逃逸二罪之量刑
    妥適與否進行審理，至於原判決就被告上開犯行之其他部分
    ，則非本院審判範圍，先予指明（至被告被訴另犯二次竊盜
    犯行部分，經原審判處罪刑，未據檢察官及被告提起上訴，
    均已告確定）。
二、本案據以審查量刑妥適與否之原審法院所認定之犯罪事實、
    罪名：
  ㈠犯罪事實：
    周銘輝於民國109年4月6日下午2時41分許，駕駛車牌號碼00
    0-0000號自小客車（前後均懸掛車牌號碼000-0000號之車牌
    ，因周銘輝另犯竊盜罪行，經警通報攔截追捕，而搭載洪富
    貴一同逃逸），沿臺南市新營區太南里太子路由東往西方向
    行駛，行駛至該路與太東街交岔路口，本應注意車前狀況，
    隨時採取必要之安全措施，而依當時天候晴、日間自然光線
    、柏油路面乾燥無缺陷、無障礙物且視距良好等情形，並無
    不能注意之情事，竟疏未注意及此，適有陳金蓉騎乘車牌號
    碼000-000號普通重型機車沿太東街由南往北方向行駛，行
    駛至該處，因閃煞不及而發生碰撞，陳金蓉因此人車倒地而
    受有右側踝關節骨折、脫臼、左側鎖骨末端骨折、骨盆骨折
    之傷害。詎周銘輝於肇事後，明知陳金蓉倒地受傷，竟未即
    時採取必要之救護措施，又未停留在現場等候警方前來處理
    ，以釐清肇事責任，竟基於肇事逃逸之犯意，駕車駛離，行
    駛至臺南市○○區○○里000○0號路旁，方因一個輪胎已爆胎，
    而棄車逃逸。
  ㈡所犯罪名：
　　刑法第284條前段之過失傷害罪、修正後刑法第185條之4第1
    項前段之肇事致人傷害逃逸罪。
三、上訴理由之論斷：
　㈠檢察官上訴意旨略以：被告所為本案交通事故，造成告訴人
    陳金蓉（下簡稱告訴人）受有右側踝關節骨折、脫臼、左側
    鎖骨末端骨折、骨盆骨折等傷害，傷勢顯較一般車禍情節為
    重。再者，被告固表示願意賠償新臺幣（下同）3萬元，與
    告訴人就醫所支付之數十萬醫療費用相差非鉅，而在告訴人
    無法接受被告所提出賠償金額之前提下，被告未能進一步提
    出和解方案，被告是否真有賠償告訴人損害之誠意，抑或僅
    為空言？則被告犯後態度是否不佳，尚非無疑。原審判決未
    審酌前揭量刑因素，僅判處被告各有期徒刑7月、1年1月，
    容有量刑過輕之違誤等語。
　㈡按量刑輕重，屬法院得依職權自由裁量之事項，苟其量刑已
    以行為人之責任為基礎，並斟酌刑法第57條各款所列情狀，
    在法定刑度內，酌量科刑，無偏執一端，致明顯失出失入情
    形，自不得指為不當或違法（最高法院103年度台上字第291
    、331號判決意旨參照）；且在同一犯罪事實與情節，如別
    無其他加重或減輕之原因，下級審量定之刑，亦無過重或失
    輕之不當情形，則上級審法院對下級審法院之職權行使，原
    則上應予尊重（最高法院85年度台上字第2446號判決意旨參
    照）。查原審判決業已審酌被告前科素行，又為逃避警方追
    緝，本應注意車前狀況，隨時可以煞停之準備，然竟疏未注
    意及此，肇生本案交通事故，導致告訴人受有前揭傷害，且
    於肇事後未能留在現場，對告訴人採取救護或等候員警到場
    處理，反而逕行離去現場而逃逸，行為實應非難，復考量被
    告犯後均坦承犯行，亦當庭表示願意賠償告訴人，惟因雙方
    對於賠償金額認知差距過大而無法達成調解，再衡以告訴人
    所受之損害，暨被告智識程度、家庭生活及經濟狀況等一切
    情狀，就被告所犯上開二犯行，分別量處有期徒刑7月、1年
    1月，顯已具體斟酌刑法第57條所列情形，其量刑核屬相當
    ，亦符比例原則，未有偏執一端而有失之過輕之情事，依上
    開最高法院判決意旨，自不得指為違法；況且被告與告訴人
    雙方事後能否達成民事和解，其成因眾多，不一而足，尚難
    以被告在事後有無與告訴人達成民事和解作為量刑是否妥當
    之唯一依據，是檢察官依告訴人之請求提起上訴，指摘原審
    判決對被告量刑過輕，尚屬無據。此外，檢察官在本院並未
    提出其他不利被告之證據，其上訴為無理由，應予駁回。
據上論結，應依刑事訴訟法第368條，判決如主文。
本案經檢察官姚玎霖提起公訴，檢察官何金陞提起上訴，檢察官
林思蘋到庭執行職務。
中　　華　　民　　國　　111 　年　　10　　月　　26　　日
              刑事第七庭　  審判長法　官　梁堯銘
                                  法　官　許文碩
                                  法　官  王鏗普
以上正本證明與原本無異。　　　　　　　　　　　　　　　　
過失傷害部分不得上訴，肇事逃逸部分得上訴。
如不服本判決得上訴部分應於收受送達後20日內向本院提出上訴
書狀，其未敘述上訴理由者，並得於提起上訴後20日內向本院補
提理由書（均須按他造當事人之人數附繕本）「切勿逕送上級法
院」。因疫情而遲誤不變期間，得向法院聲請回復原狀。
　　　　　　　　　　　　　　　　   書記官  周巧屏 
中　　華　　民　　國　　111 　年　　10　　月　　26　　日
附錄本案論罪科刑法條全文：
中華民國刑法第284條
因過失傷害人者，處1年以下有期徒刑、拘役或10萬元以下罰金
；致重傷者，處3年以下有期徒刑、拘役或30萬元以下罰金。
修正後中華民國刑法第185條之4
駕駛動力交通工具發生交通事故，致人傷害而逃逸者，處6月以
上5年以下有期徒刑；致人於死或重傷而逃逸者，處1年以上7年
以下有期徒刑。
犯前項之罪，駕駛人於發生交通事故致人死傷係無過失者，減輕
或免除其刑。